臺灣高雄地方法院小額民事判決
111年度雄小字第2170號
原      告  劉耀鴻  



被      告  鄂吉妮  
                      送達處所：臺南市○○區○○路00號00樓之0

上列當事人間損害賠償事件，原告提起刑事附帶民事訴訟，經本
院刑事庭移送前來（111 年度審附民字第29號），本院於民國11
1 年9 月14日言詞辯論終結，判決如下：
    主      文
被告應給付原告新臺幣玖萬陸仟元，及自民國一一一年一月十八
日起至清償日止，按週年利率百分之五計算之利息。
本判決得假執行，但被告以新臺幣玖萬陸仟元供擔保後免為假執
行。
    事實及理由
原告主張被告於民國109 年6 月18日前某時許，將所有之華南商
業銀行高雄分行帳號000000000000號帳戶（下稱系爭帳戶）之存
摺、金融卡及密碼，交付予訴外人張翔閔及所屬詐欺集團成員使
用，嗣該詐欺集團成員於109 年6 月間以通訊軟體LINE向原告劉
耀鴻佯稱可使用Sentinel Global Limited網站、Meta Trader5 
APP投資外匯交易獲利云云，致其陷於錯誤而分別於109 年6 月 
23日22時39分許匯款新臺幣（下同）32,000元、109 年6 月25日
18時23分許匯款64,000元至系爭帳戶後旋遭提領或轉匯，因此受
有前開數額款項之財產上損害。爰依民法侵權行為之法律關係提
起本訴，並聲明如主文第1 項所示之事實，業據其援引本院111 
年度金簡字第100 號刑事判決為證據，而被告經合法通知未到庭
爭執，亦未提出書狀作何答辯或陳述。經本院調查前揭證據資料
後，堪認原告之主張為真實。按數人共同不法侵害他人之權利者
，連帶負損害賠償責任；造意人及幫助人，視為共同行為人。數
人共同為侵權行為致加害於他人時，本各有賠償其損害全部之責
。被告提供系爭帳戶予詐欺集團成員使用，係對於詐欺集團成員
提供助力，使該集團成員得以對原告施以詐術誘騙其匯款後，進
而順利取得詐欺款項，屬故意不法侵害原告之財產權，是被告確
有幫助詐欺集團成員詐得原告財物之侵權行為，且被告之行為與
原告所受財產上損害之間具有相當因果關係，自應負連帶賠償之
責。從而，原告依侵權行為之法律關係，請求被告給付96,000元
，為有理由，爰判決如主文。又本件係適用小額程序為被告敗訴
之判決，依民事訴訟法第436 條之20規定，依職權宣告假執行。
並依同法第436 條之23準用同法第436 條第2 項，適用同法第39
2 條第2 項規定，依職權宣告被告預供擔保，得免為假執行。
中　　華　　民　　國　　111 　年　　 9  　月　　23　　日
                 高雄簡易庭  法      官  謝宗翰
以上正本係照原本作成。
民事訴訟法第436條之24第2項：對於本判決之上訴，非以違背法
令為理由，不得為之。
如對本判決上訴，須於判決送達後20日內向本院提出上訴狀，並
須表明原判決所違背之法令及其具體內容與依訴訟資料可認為原
判決有違背法令之具體事實之上訴理由。（均須按他造當事人之
人數附繕本）。
中　　華　　民　　國　　111 　年　　9 　　月　　23　　日
                              書  記  官 史華齡